---
title: "R Basic and Data Structures"
author: "ssw"
date: "2024-06-04"
output: html_document
---

### R Markdown(Rmd)使用

基于`markdown`文档格式，允许将`R`代码、文本、公式、图表结合在文档中的高校工具，适用数据分析报告、调研、数据可视化研究等。

#### 安装

``` r
install.packages("rmarkdown")
```

#### 创建

`file` 菜单下 `new file` -\> `R Markdown`

#### 基本信息

基本的`R Markdown`文件由三部分组成：

-   `YAML` 头部：包含元信息(metadata)包含标题、作者、输出格式等

-   文本内容：使用`Markdown`编写的文本内容

-   R代码块：分为两类

    -   不可执行代码块：```` ```r ````

    -   可执行代码块：```` ```{r} ````

#### 作用

学习语言结构或生成报告事半功倍

### R语言纲要

下载`R`以及`RStudio`的关系：

-   `R`语言是统计计算以及图形绘制的核心工具

-   `RStudio`是`R`的集成开发环境`(IDE,Integrated Developing Environment)`

面向对象：高阶语言的特性，可以理解为变量`variable`不是单独存在的，像是一种结构，提供了装数据的位置以及为数据提供操作的函数，但使用起来像变量一样

创建对象以及使用的过程：

```{r}
# object <- data
# 赋值操作符： <- 
# win : 'alt' + '-'
# mac : 'option' + '-'
my_obj <- 10
my_obj
```

变量命名规则：正常就好，但是不能使用数字或特殊符号开头，借助下划线

对象属性使用：

-   `typeof()`：返回对象类型

-   `length()`：返回对象长度

```{r}
typeof(my_obj)
length(my_obj)
```

#### 基本数据类型

-   数值

    ```{r}
    int_num <- 1L
    double_num <- 1.2
    ```

-   字符

    ```{r}
    s <- "123"
    s <- '123'
    ```

-   逻辑

    ```{r}
    t <- TRUE
    t <- FALSE
    ```

#### 基本数据结构

-   `vector`

    存储上述三类信息的一维`array`，执行函数`c()`可创建`vector`

    注意：

    -   `vector`存储数据类型应一致

    -   数据的访问下标由`1`开始，同样可以传入索引序列返回对应位置的子`vector`

        -   下标访问从1开始索引

        -   

    ```{r}

    # c()
    a <- c(1, 2, 5, 3, 6, -2, 4)
    b <- c("one", "two", "three")
    c <- c(TRUE, TRUE, TRUE, FALSE, TRUE, FALSE)

    a <- c("k", "j", "h", "a", "c", "m")
    # 下标访问从1开始索引
    a[3]

    a[c(1, 3, 5)]
    a[2:6]
    ```

-   `matrix`

    二维`array`，同样遵循上述`vector`规则，一般使用格式为：

    ```{r}
    # 使用格式
    # myymatrix <- matrix(vector,
    #                     nrow=number_of_rows,
    #                     ncol=number_of_columns,
    #                     byrow=logical_value,
    #                     dimnames=
    #                       list(char_vector_rowname,
    #                            char_vector_colnames))
    y <- matrix(1:20, nrow=5, ncol=4, byrow = TRUE, )

    y

    # 不使用缺省参数
    cells    <- 1:4
    rnames   <- c("R1", "R2")
    cnames   <- c("C1", "C2")
    mymatrix <- matrix(cells, 
                       nrow=2, 
                       ncol=2, 
                       byrow=TRUE,
                       dimnames=list(rnames, cnames))

    mymatrix

    x <- matrix(1:10, nrow=2)
    x

    x[, 2]
    x[1, 4]
    x[1, c(4,5)]
    ```

-   `array`

    与`matrix`类似，但是维度可以大于2，数组可通过array函数创建，形式如下：

    ```{r}
    # 创建格式
    # myarray <- array(vector, dimensions, dimnames)



    dim1 <- c("A1", "A2")
    dim2 <- c("B1", "B2", "B3")
    dim3 <- c("C1", "C2", "C3", "C4")
    z <- array(1:24, c(2, 3, 4), dimnames=list(dim1, dim2, dim3))
    z
    z[1,2,3]
    ```

-   `data frame`

    由于不同的列可以包含不同模式（数值型、字符型等）的数据，数据框的概念较矩阵来说更为一般，数据框将是你在R中最常处理的数据结构

    ```{r}
    # 创建格式
    # mydata <- data.frame(col1, col2, col3,...)

    patientID <- c(1, 2, 3, 4)
    age <- c(25, 34, 28, 52)
    diabetes <- c("Type1", "Type2", "Type1", "Type1")
    status <- c("Poor", "Improved", "Excellent", "Poor")
    patientdata <- data.frame(patientID, age, diabetes, status)

    patientdata

    patientdata[1:2]

    patientdata[c("diabetes", "status")]

    patientdata$age

    table(patientdata$patientID, patientdata$age)

    plot(patientdata$patientID, patientdata$age)
    ```

-   `factor`

    变量可归结为名义型、有序型或连续型变量，类别（名义型）变量和有序类别（有序型）变量在R中称为因子（factor）。因子在R中非常重要，因为它决定了数据的分析方式以及如何进行视觉呈现。

    ```{r}
    diabetes <- c("Type1", "Type2", "Type1", "Type1")

    diabetes <- factor(diabetes)

    diabetes

    status <- c("Poor", "Improved", "Excellent", "Poor")

    status <- factor(status, ordered=TRUE)

    status

    status <- factor(status, 
                     order=TRUE,
                     levels=c("Poor", "Improved", "Excellent"))
    ```

    ```{r}
    patientID <- c(1, 2, 3, 4)
    age <- c(25, 34, 28, 52)
    diabetes <- c("Type1", "Type2", "Type1", "Type1")
    status <- c("Poor", "Improved", "Excellent", "Poor")
    diabetes <- factor(diabetes)
    status <- factor(status, order=TRUE)
    patientdata <- data.frame(patientID, age, diabetes, status)

    str(patientdata)

    summary(patientdata)
    ```

-   `list`

    ```{r}
    # mylist <- list(object1, object2, ...)
    # mylist <- list(name1=object1, name2=object2, ...)
    g <- "My First List"
    h <- c(25, 26, 18, 39)
    j <- matrix(1:10, nrow=5)
    k <- c("one", "two", "three")
    mylist <- list(title=g, ages=h, j, k)
    mylist

    mylist[[2]]

    mylist[["ages"]]
    ```

注意：

-   对象名称中的句点`.`没有特殊意义，但美元符号`$`却有着和其他语言中的句点 类似的含义，即指定一个数据框或列表中的某些部分。例如，A\$x是指数据框A中的变 量x。
-   R不提供多行注释或块注释功能。你必须以#作为多行注释每行的开始。出于调试目的， 你也可以把想让解释器忽略的代码放到语句if(FALSE){... }中。将FALSE改为TRUE 即允许这块代码执行。
-   将一个值赋给某个向量、矩阵、数组或列表中一个不存在的元素时，R将自动扩展这个 数据结构以容纳新值。举例来说，考虑以下代码： \> x \<- c(8, 6, 4) \> x[7] \<- 10 \> x [1] 8 6 4 NA NA NA 10 通过赋值，向量x由三个元素扩展到了七个元素。x \<- x[1:3]会重新将其缩减回三个 元素。
-   R中没有标量。标量以单元素向量的形式出现。
-   R中的下标不从0开始，而从1开始。在上述向量中，x[1]的值为8。
-   变量无法被声明。它们在首次被赋值时生成。

#### 运算符以及向量运算

-   算数运算符

-   循环补齐

-   关系运算符

-   逻辑运算符

-   其他运算符

<!-- -->

-   特殊值

    -   `Inf`，是**Infinity**的简写，表示无限大；`-Inf`表示无限小

    -   `NaN`，是**Not a Number**的简写，表示这个数字没有数学定义

    -   `NA`，是**Not available**的简写，表示缺失状态

    -   `NULL`，是**No value**的意思，表示没有值，或者空值的意思，表示变量实际上没有任何值，或者甚至不存在。

    ```{r}
    # Inf
    1/0
    # NaN
    0/0
    # NA
    c(1, NA, 3)
    # NULL
    c()
    ```

-   关系运算符

-   逻辑运算符

    ```{r}
    a <- c(TRUE, FALSE, FALSE)
    b <- c(FALSE, TRUE, FALSE)
    a | b
    a & b
    ```

-   其他运算符

    ```{r}
    a <- 1:10
    b <- seq(from = 1, to = 10, by = 1)
    identical(a, b)
    class(a)
    class(b)

    ```
